臺灣雲林地方法院刑事判決　　　　　　　　　　　　　　九十年度易字第八一四號
　　公 訴 人　臺灣雲林地方法院檢察署檢察官
　　被　　告　乙○○
右列被告因家庭暴力犯罪傷害案件，經檢察官提起公訴（九十年度偵字第四四八一號
），本院判決如左︰
    主  文
乙○○傷害人之身體，處有期徒刑月，如易科罰金，以佰元折算壹日，緩刑貳年
，緩刑期內付保護管束。
被告所有拐杖壹支沒收。
    事  實
一、乙○○與甲○○二人係夫妻關係，為家庭暴力防治法第三條第一項第一款所定之
    家庭成員。乙○○於民國（下同）九十年九月二十四日二十一時許，在其位於雲
    林縣斗六市鎮○路二六二號住處內，因家中電話線遭人剪斷細故，與甲○○發生
    爭執，竟基於傷害人之身體之犯意，以拳、腳及其所有之拐杖一支，毆打甲○○
    之頭、背及手腳等部位，致使甲○○受有頭部外傷、臉部挫傷、上背部挫傷、右
    肘及上臂挫擦傷、左小腿撕裂傷七×一公分等傷害。
二、案經被害人甲○○訴由雲林縣警察局斗六分局報請台灣雲林地方法院檢察署檢察
    官偵查起訴。
    理  由
一、訊之被告乙○○雖坦承其於右揭時地毆打被害人甲○○，致被害人受有上開傷害
    之事實，惟矢口否認有持拐杖毆打被害人之行為，並辯稱被告只有用手打被害人
    之耳光等語。經查，右揭事實，業據被害人即被告之妻甲○○指訴綦詳；且被害
    人確實受有前開傷害乙節，並有洪揚醫院出具之診斷證明書一紙及被害人受傷照
    片十一幀在偵查卷可稽，且為被告所坦承，足信無誤；又以被害人所受前開傷害
    ，全身瘀血嚴重，左小腿部分並有七×一公分之撕裂傷，而被告已是七十六歲之
    老人等情以觀，顯非僅以手掌所能造成，故被害人指訴被告係持拐杖毆打乙節，
    足認屬實，被告所辯為無可採；此外，並有電話及拐杖照片二幀附偵查卷可資佐
    証。本件事証明確，被告犯行足以認定，應予依法論科。
二、核被告所為，係犯刑法第二百七十七條第一項傷害罪。爰審酌被告並無犯罪前科
    之素行，有被告刑案資料查註紀錄表及台灣高等法院被告全國前案紀錄表可稽，
    和因細故與被害人發生爭執所為之犯罪動機、犯罪時所受之刺激，與如事實所述
    之犯罪手段、被害人所受傷害程度及被告犯後已承認錯誤並表悔意等一切情狀，
    量處如主文所示之刑，並諭知易科罰金之折算標準。又被告未曾受有期徒刑以上
    刑之宣告，有上開前科紀錄表可佐，因一時失慮，誤罹刑章，經此罪刑之宣告，
    應知警惕，信無再犯之虞，故本院認本件所宣告之刑以暫不執行為適當，爰併諭
    知緩刑二年，以啟自新。又被害人甲○○為被告之配偶，業經被害人指訴明確，
    且為被告所自承，並經本院當庭查驗其身分証件無誤，故被告前揭所犯，係家庭
    成員間故意實施家庭暴力行為而成立之犯罪，為家庭暴力犯罪，爰依家庭暴力防
    治法第三十條第一項規定，諭知被告於緩刑期內付保護管束。末查，被告所有拐
    杖一支，為被告供犯罪所用之物，業據被害人指訴明確，應予宣告沒收。
三、據上論斷，應依刑事訴訟法第二百九十九條第一項前段，刑法第二百七十七條第
    一項、第四十一條第一項前段、第七十四條第一款、第三十八條第一項第二款，
    罰金罰鍰提高標準條例第一條前段、第二條，家庭暴力防治法第三十條第一項，
    判決如主文。
本案經檢察官施添寶到庭執行職務。
中      華      民      國      九十一    年    一      月      四      日
                                         臺灣雲林地方法院刑事第一庭
                                             法  官  黃  一  馨
右正本證明與原本無異。
如不服本判決，應於判決送達後十日內向本院提出上訴狀( 應附繕本 )。
                                             書記官  鄭  國  銘
中      華      民      國      九十一    年    一      月      四      日
附錄：
刑法第二百七十七條第一項
傷害人之身体或健康者，處三年以下有期徒刑、拘役或一千元以下罰金。
家庭暴力防治法第三十條第一項
犯家庭暴力罪或違反保護令罪而受緩刑之宣告者，在緩刑期內應付保護管束。
